【裁判字號】    97,毒抗,5
【裁判日期】    970107
【裁判案由】    聲請觀察、勒戒
【裁判全文】
臺灣高等法院臺南分院刑事裁定           97年度毒抗字第5號
抗  告  人
即  被  告  甲○○
上列抗告人因聲請觀察、勒戒案件，不服臺灣臺南地方法院中華
民國95年11月23日裁定（96年度毒聲字第817號）提起抗告，本
院裁定如下：
    主  文
抗告駁回。
    理  由
一、本件抗告意旨略以：
  (一)我國司法曾針對「藥物濫用成癮者」屢次修法，從過去自由
    刑之判決及至今之緩起訴並以替代療法之判決，更符合人權
    及人道精神。
  (二)法務部亦曾對勒戒及戒治有系統調查，再犯率之統計達八成
    ，故有成效不彰之評語。而今改以緩起訴接受替代療法，並
    由台南地區試辦，經調查有效降低「藥物濫用成癮者」之再
    犯率，績效顯著，並擬擴大實施，故盼鈞院能本著從新從輕
    原則，撤銷原裁定，給予抗告人即被告（以下稱被告）甲○
    ○自勵自新之機會。
  (三)勒戒處所莠多於良，本是大染缸，被告為初犯，家世清白，
    背景單純，親屬亦皆公務人員，被告亦受高等教育，只因一
    時好奇而誤觸法網，又被告有2名稚齡女兒需扶養，此一判
    決定會造成女兒心靈上永難抹去之陰影，影響甚鉅，故祈鈞
    院能審視被告家庭背景，撤銷原裁定，改以最適當裁定。
  (四)被告並非「藥物濫用成癮者」，今已知悔悟，已自行戒斷，
    實無需進勒戒處所之必要。懇請鈞院能再次採尿以證明被告
    無欺瞞行為。
  (五)為此提起本件抗告，求為撤銷原裁定云云。
二、經查：被告於96年8月6日下午2時30分許，在台南縣善化鎮
    嘉南里南二高第11涵洞東側產業道路，施用第一級毒品海洛
    因，嗣為警於同日下午3時許查獲之事實，業據被告自白不
    諱，並有長榮大學96年9月6日確認報告附卷可資佐証，足認
    被告自白與事實相符，被告確有施用第一級毒品，可堪認定
    。
三、原審以被告施用第一級毒品事證明確，因依毒品危害防制條
    例第20條第1項、觀察勒戒處分執行條例第3條第1項之規定
    ，裁定被告送勒戒處所觀察、勒戒，經核於法並無不合。
四、被告於96年8月6日既有施用第一級毒品海洛因之犯行，即應
    依毒品危害防制條例第20條第1項規定送觀察、勒戒。被告
    徒以上開情詞抗告，請求免除執行觀察、勒戒云云。然按觀
    察、勒戒處分是否可執行，與被告是否已接受其他替代療法
    而有心戒毒或其家庭因素尚不影響，且與被告於上揭時、地
    施用第一級毒品之犯行無涉。從而被告本件之抗告，核無理
    由，應予駁回。
五、據上論結，應依刑事訴訟法第412條，裁定如主文。
中    華    民    國    97    年    1    月    7      日
                  刑事第二庭   審判長法  官  葉居正
                                     法  官  吳勇輝
                                     法  官  郭千黛
以上正本證明與原本無異。
不得再抗告。
                                     書記官  尤乃玉
中    華    民    國    97    年    1    月    9    日


司法院資訊處製作；財團法人民間司法改革基金會備份。
